pl: Typ końcówki sprzętu wspomagającego chodzenie: Nasadka; Końcówka elastyczna; Kolec lodowy; Końcówka MiniQuad; Końcówka obrotowa; Końcówka czteropunktowa; Kolec; Standardowa gumowa; Końcówka ssąca; Inne
sl-SI: Vrsta konice pripomočka za hojo: Kapica; Upogljiva konica; Ledeno bodalo; MiniQuad konica; Vrtljiva konica; Štirikraka konica; Konica; Standardna guma; Sesalna konica; Drugo
fi: Kävelyapuvälineen kärjen tyyppi: Kumitulppa; Joustava kärki; Jääpiikki; MiniQuad-kärki; Kääntyvä kärki; Nelijalkainen kärki; Piikki; Tavallinen kumi; Imukuppi; Muu
ru: Тип наконечника трости: Наконечник; Гибкий наконечник; Ледоруб; Миниквад наконечник; Поворотный наконечник; Квад наконечник; Шип; Стандартная резина; Присоска; Другой
ko: 보행 보조기구 팁 유형: 페룰; 플렉스 팁; 아이스 픽; 미니쿼드 팁; 회전 팁; 쿼드 팁; 스파이크; 표준 고무; 흡착 팁; 기타
pt-BR: Tipo de ponteira de auxílio de caminhada: Ponteira; Ponta flexível; Ponta para gelo; Ponta MiniQuad; Ponta pivotante; Ponta quádrupla; Espigão; Borracha padrão; Ponta com ventosa; Outro
en: Walking aid tip type: Ferrule; Flex tip; Ice pick; MiniQuad tip; Pivoting tip; Quad tip; Spike; Standard rubber; Suction tip; Other
es: Tipo de punta de ayuda para caminar: Contera; Punta flexible; Punta para hielo; Punta MiniQuad; Punta pivotante; Punta cuádruple; Punta de clavo; Goma estándar; Punta de succión; Otros
ro-RO: Tip vârf pentru dispozitiv de mers: Dop de protecție; Vârf flexibil; Vârf pentru gheață; Vârf MiniQuad; Vârf pivotant; Vârf cvadruplu; Țepușă; Cauciuc standard; Vârf cu ventuză; Altele
th: ประเภทปลายอุปกรณ์ช่วยเดิน: ปลอกยาง; ปลายยืดหยุ่น; ปลายแหลมสำหรับน้ำแข็ง; ปลายสี่ขาขนาดเล็ก; ปลายหมุนได้; ปลายสี่ขา; ปลายแหลม; ยางมาตรฐาน; ปลายดูด; อื่นๆ
hu: Járássegítő végződés típusa: Gumikupak; Hajlékony végrész; Jégcsákány; Mini négylábú; Forgó végrész; Négylábú; Tüske; Standard gumi; Tapadó végrész; Egyéb
bg-BG: Тип накрайник на помощното средство за ходене: Накрайник; Гъвкав накрайник; Шип за лед; Мини-четворен накрайник; Въртящ се накрайник; Четворен накрайник; Шип; Стандартна гума; Вакуумен накрайник; Други
da: Ganghjælpemiddelets spidstype: Dupsko; Fleksibel spids; Ispik; MiniQuad spids; Drejelig spids; Quad spids; Pig; Standard gummi; Sugekop-spids; Andet
lt-LT: Vaikščiojimo priemonės antgalio tipas: Antgalis; Lankstus antgalis; Ledo kirtiklis; Mini keturių taškų antgalis; Besisukantis antgalis; Keturių taškų antgalis; Smaigalys; Standartinė guma; Siurbiamasis antgalis; Kita
fr: Type d’embout d’aide à la marche: Embout; Embout flexible; Pointe à glace; Embout MiniQuad; Embout pivotant; Embout quadripode; Pointe; Caoutchouc standard; Embout à ventouse; Autre
ja: 歩行補助具先端タイプ: フェルール; フレックスチップ; アイスピック; ミニクアッドチップ; ピボットチップ; クアッドチップ; スパイク; 標準ゴム; サクションチップ; その他
tr: Yürüme yardımcısı uç türü: Lastik başlık; Esnek uç; Buz kıracağı; MiniQuad uç; Döner uç; Dörtlü uç; Sivri uç; Standart kauçuk; Vantuzlu uç; Diğer
el: Τύπος άκρου βοηθήματος βάδισης: Πέλμα; Εύκαμπτη άκρη; Αιχμή πάγου; Άκρη MiniQuad; Περιστρεφόμενη άκρη; Τετραπλή άκρη; Αιχμή; Τυπικό λάστιχο; Άκρη αναρρόφησης; Άλλο
nb: Ganghjelpemiddelspisstype: Dopsko; Fleksitupp; Ispigg; MiniQuad-tupp; Svivlende tupp; Quad-tupp; Pigg; Standard gummi; Sugekopp; Annet
sk-SK: Typ koncovky pomôcky na chôdzu: Násadka; Flexibilný hrot; Ľadový hrot; MiniQuad hrot; Otočný hrot; Štvorhrot; Hrot; Štandardná guma; Prísavný hrot; Iné
cs: Typ špičky chodítka: Objímka; Flexibilní špička; Bodec do ledu; MiniQuad špička; Otočná špička; Čtyřbodová špička; Hrot; Standardní gumová; Přísavná špička; Jiné
pt-PT: Tipo de ponta do auxiliar de marcha: Ponteira; Ponta flexível; Ponteira para gelo; Ponteira MiniQuad; Ponta giratória; Ponteira quádrupla; Espigão; Borracha padrão; Ponta de sucção; Outro
zh-TW: 助行器底端類型: 橡膠頭; 彈性頭; 冰爪; 迷你四腳頭; 旋轉頭; 四腳頭; 釘頭; 標準橡膠; 吸盤頭; 其他
zh-CN: 步行辅助器尖端类型: 套管; 弹性尖端; 冰锥; 迷你四脚尖端; 旋转尖端; 四脚尖端; 钉尖; 标准橡胶; 吸盘尖端; 其他
sv: Doppskotyp för gånghjälpmedel: Kapsyl; Flexspets; Isdubb; MiniQuad-spets; Svängbar spets; Fyrfotsspets; Pigg; Standardgummi; Sugspets; Övrigt
de: Gehhilfen-Spitzenart: Kapsel; Flexible Spitze; Eispickel; MiniQuad-Spitze; Schwenkbare Spitze; Vierfuß-Spitze; Dorn; Standard-Gummi; Saugkapsel; Sonstiges
it: Tipo di puntale per ausilio alla deambulazione: Puntale; Punta flessibile; Punta da ghiaccio; Punta MiniQuad; Punta girevole; Punta quadrupla; Punta; Gomma standard; Punta a ventosa; Altro
vi: Loại đầu dụng cụ hỗ trợ đi bộ: Đầu cao su; Đầu linh hoạt; Móc băng; Đầu MiniQuad; Đầu xoay; Đầu bốn chân; Gai; Cao su tiêu chuẩn; Đầu hút; Khác
hr-HR: Vrsta vrha pomagala za hodanje: Kapica; Fleksibilni vrh; Šiljak za led; MiniQuad vrh; Pivotirajući vrh; Četverostruki vrh; Šiljak; Standardna guma; Vakuumski vrh; Ostalo
nl: Type loophulpmiddeldop: Dop; Flex tip; IJspriem; MiniQuad tip; Draaibare tip; Quad tip; Spike; Standaard rubber; Zuignap tip; Andere